# 心得体会——编制现金流量表

提问人：fu_man_jia 时间：2014-08-02 11:20:51
企业的未到期票据贴现在那种现金流量项目下反映比较好呢？

回答人：chenyiwei
根据是否终止确认所贴现的应收票据而有所不同。此问题在本版面上早已讨论过多次，建议提问前先搜索。

提问人：左右葫芦右手剑 时间：2014-08-03 13:14:48
公司 2013 年控股合并一家公司， 2013 年纳入合并范围， 2013 年支付股权转让款的70%，母公司现金流量表在投资支付的现金列示，合并现金流量表在取得子公司现金流列示， 2014 年支付剩余股权转让款的30%，母公司现金流量表在投资支付的现金列示，在合并报表中是否需要将其调整为支付其他与投资活动有关的现金，因为合并报表长期股权投资无增加。

回答人：chenyiwei
可以这样理解。合并报表中第二年调整到“支付的其他与投资活动有关的现金”。

提问人：137699288 时间：2014-08-05 18:08:18
陈版主，你好！就 35 楼所提的问题，非同一控制下控制合并子公司分期支付股权转让款，合并子公司后的会计年度支付的股权转让款，为什么在合并报表中列报在支付其他与投资活动有关的现金？

回答人：chenyiwei
因为购买日已过，所以现金流量不能在作为“取得子公司或其他营业单位支付的现金净额”。另一方面，购买股权所支付的现金的性质也符合投资活动的定义。当然，若支付时间较长，涉及融资成分的，作为筹资活动也可以。

提问人：左右葫芦右手剑 时间：2014-08-07 19:41:10
企业认为股权转让款暂未支付时，挂其他应付款，合并报表原来也是挂其他应付款，那么母公司和合并报表支付的投资款性质是一样的，且支付的其他与投资活动有关的现金只适宜列示投资款等以外的内容，企业要求母公司和合并现金流量表都在投资支付的现金列示，这样可以吗？

回答人：chenyiwei
企业的意见在准则中没有适当的依据。尤其是在合并报表层面，由于不直接体现为一项“长期股权投资”，且当初取得投资时当即支付的款项也没有列报为“投资支付的现金”，因此在以后年度支付的款项列报为“投资支付的现金”就存在性质前后不一、难以理解的问题。所以至少在合并报表层面，列报为“支付的其他与投资活动有关的现金”更为合适。

提问人：137699288 时间：2014-08-08 09:02:21
陈版主，我还是有疑问，例如购买存货上年购买下年支付，现金流仍会在购买商品接受劳务支付的现金中列报，合并子公司支付的股权转让款仅因为非购买日（会计分期）而要重分类至其他项目列报吗？购买股权支付的款项性质并未改变。

回答人：chenyiwei
企业合并成本款项的性质较为特殊，因为要与被购买方的现金抵销后按净额列报，而且该交易只有在发生当年度才体现为企业合并。
所以以后年度再支付余款时，列报项目就会发生变化。

提问人：137699288 时间：2014-08-09 09:49:59
如果在控制的情况下增持股份，合并报表层面长期股权投资并没有变化，那么合并报表层面增持股份支付的现金如何列报？

回答人：chenyiwei
购买少数股权在合并报表层面体现为权益性交易，其实质是少数股东撤资。所以在合并报表层面，这部分现金流量不是投资活动而是筹资活动，列为“支付的其他与筹资活动有关的现金”。参考IAS 7.42A、42B：
42A Cash flows arising from changes in ownership interests in a subsidiary that do not result in a loss of control shall be classified as cash flows from financing activities. 42B Changes in ownership interests in a subsidiary that do not result in a loss of control, such as the subsequent purchase or sale by a parent of a subsidiary’s equity instruments, are accounted for as equity transactions (see IFRS 10 Consolidated Financial Statements). Accordingly, the resulting cash flows are classified in the same way as other transactions with owners described in paragraph 17.但是，在个别报表层面，仍然列报为“投资支付的现金”。